## VITOR KOGA ENGENHEIRO CIVIL

#### **CONTATO**

11 98526 8247

vitorkoga044@gmail.com

#### **PERFIL**

Ampla experiência em empresas de pequeno a grande porte, agregando valores, assumindo responsabilidades, negociando e administrando contratos dos mais variados ranges na área da Engenharia e Construção Civil.

Especialista em condução de equipes e fornecedores para atingir metas, comprometimento com escopo, prazo e custos previstos.

Disponível para viagens curtas ou atuação em outros estados, bem como para as diferentes modalidades de contratação.

#### **HABILIDADES**

- COMUNICAÇÃO
- NEGOCIAÇÃO
- LIDERANÇA
- FLEXIBILIDADE
- SIMPLICIDADE
- PENSAR COMO DONO

## **EDUCAÇÃO**

# Engenharia Civil

UMC Universidade de Mogi das Cruzes

Gradução em Engenharia Civil

## Eng. Segurança

#### Trabalho

UEL Universidade Estadual de Londrina

Pós Graduação Latu Sensu

### **Cursos Extras**

#### Curriculares

Office, MS Project, Autocad, Sistema de Gestão Integrada, Produtividade, Liderança, Delegação, Comunicação, Organização, Planejamento Estratégico, Qualidade, Gerenciamento, Plano Estratégico.

#### **EXPERIENCIA**

### BIRMANN 32 - FLPP

Coordenador de Engenharia e Produção 2016 a 2019

Construção de torre corporativa de 32 pavimentos Triple A / Leed Platinum, o conjunto ainda contempla 06 subsolos, teatro e praça.

### HOCHTIEF DO BRASIL S.A.

De Estagiário a Gerente de Obra 1981 a 2015

Obras de diversos segmentos:

Fase I 1982 a 2002: Templo Mormon Recife PE / Fábrica Volkswagen Audi São José dos Pinhais PR / Banco Noroeste Matriz Centro Administrativo São Paulo SP / Shopping Center Cyrela Centro Têxtil São Paulo SP / Sistel Sede Fundo de Pensão do Sistema Telebrás Brasília DF / Coopercentral Aurora Derivados de Suínos Chapecó SC / Souza Cruz Fumos e Tabaco Fábrica Uberlância MG / Shopping Center Iguatemi Praia de Belas Porto Alegre RS / Shopping Center Eldorado Campo Grande MS / Telesp Central Telefônica e Manutenção São José do Rio Preto SP / Loja C&A Modas Recife PE / ALCAN Novellis Laminador a Quente Alumínios Pindamonhangaba SP / SENAI Escola e Almox. Central São Bernardo dos Campos SP / Hochtief Matriz Praça Dom José Gaspar São Paulo SP.

**Fase II 2008 a 2015:** Four Seasons Hotel São Paulo / ECO Sapucai Rio de Janeiro RJ / ECO Berrini São Paulo SP.

### CONSTRUTORA MOURA SCHWARK

Gerente de Obra 2003 a 2008

Obras de diversos segmentos:

Liebherr do Brasil Equipamentos Pesados Guaratinguetá SP / Toledo Balanças e Equipamentos de Precisão São Bernardo do Campo SP / Hines DHL Unilever Centro de Distribuição Louveira SP / Novonordisk Planta Industrial Completa com Fábrica, Laboratório e Centro de Distribuição de Medicamentos Montes Claros MG / Hexal Sandoz Novartis Planta completa com fábrica, Laboratório, Centro de Distribuição de Medicamentos Londrina PR.